臺灣臺北地方法院民事裁定
111年度聲字第638號
聲  請  人  張永源  

相  對  人  林書賢  
上列當事人間聲請停止執行事件，本院裁定如下：
    主  文
聲請人以新臺幣壹佰貳拾玖萬陸仟元供擔保後，本院一一一年度
司執字第一三九○七一號強制執行事件之強制執行程序，於本院
一一一年度訴字第五六六二號債務人異議之訴等事件訴訟程序終
結前，應予停止。
    理  由
一、按有回復原狀之聲請，或提起再審或異議之訴，或對於和解
    為繼續審判之請求，或提起宣告調解無效之訴，撤銷調解之
    訴，或對於許可強制執行之裁定提起抗告時，法院因必要情
    形或依聲請定相當並確實之擔保，得為停止強制執行之裁定
    ，強制執行法第18條第2項定有明文。又法院定擔保金額而
    准許停止強制執行之裁定者，該項擔保係備供債權人因停止
    執行所受損害之賠償，其數額應依標的物停止執行後，債權
    人未能即時受償或利用該標的物所受之損害額，或其因另供
    擔保強制執行所受之損害額定之，非以標的物之價值或其債
    權額為依據（最高法院91年度台抗字第429號裁判意旨參照
    ）。申言之，應以債權人因執行程序之停止，致原預期受償
    之時間延後所生之損害，為定擔保數額之依據。又依通常社
    會觀念，使用金錢之對價即為利息。執行債權倘為金錢債權
    ，債權人因執行程序停止，致受償時間延後，通常應可認係
    損失停止期間利用該債權總額所能取得之利息。再依民法第
    233條第1項前段、第203條規定，遲延之債務，以支付金錢
    為標的者，債權人得請求依法定利率計算之遲延利息；應付
    利息之債務，其利率未經約定，亦無法律可據者，週年利率
    為5%。此項遲延利息之本質屬於法定損害賠償，亦可據為金
    錢債權遲延受償所可能發生之損害之賠償標準。
二、本件聲請意旨略以：　
  ㈠緣相對人前持本院110年度司票字第10208號裁定為執行名義
    ，聲請對聲請人名下之財產為強制執行，經本院民事執行處
    以111年度司執字第139071號強制執行事件(下稱系爭強制執
    行事件)受理在案。
　㈡惟相對人對聲請人是否有債權可資行使等情，應有所疑義，
    是聲請人已依強制執行法第14條之規定，向本院提起債務人
    異議之訴，並經本院以111年度訴字第5662號債務人異議之
    訴事件(下稱系爭異議之訴事件)受理。準此，因系爭強制執
    行事件之執行程序倘未暫予停止而就聲請人之財產為強制執
    行，將造成聲請人難以回復之損害，是聲請人爰依強制執行
    法第18條第2項之規定，聲請本院裁定於聲請人供擔保後，
    系爭強制執行事件之執行程序應暫予停止等語。
三、經查，本件聲請人業已向本院提起系爭異議之訴事件，經本
    院依職權調取系爭執行事件案卷及該系爭異議之訴事件卷宗
    核實，且系爭執行程序尚未終結，是聲請人聲請停止執行，
    核與前開強制執行法第18條第2項規定相符，應予准許。本
    院審酌相對人因本件停止執行所受之可能損失，應係其未能
    即時就執行債權額即新臺幣（下同）597萬7,500元受償之此
    期間利息損害。而聲請人所提債務人異議之訴訴訟標的價額
    為597萬7,500元，屬得上訴第三審案件，參考各級法院辦案
    期限實施要點規定，第一、二、三審通常程序審判案件之辦
    案期限分別為1年4個月、2年、1年，則該案審理期間約需4
    年4個月，即52個月，其債權額按法定利率週年利率5％計算
    ，相對人因停止執行而未能即時受償之利息損失約為129萬5
    ,125元（計算式：597萬7,500元×5％÷12月×52月＝129萬5,125
    元，小數點後四捨五入），是本院認聲請人供擔保金額應以
    其概數量129萬6,000元為適當，聲請人為相對人提供前開擔
    保金額後，方得停止執行。
四、爰裁定如主文。
中　　華　　民　　國　　111 　年　　12    月　　15  　日
                  民事第二庭  法  官  林怡君
以上正本係照原本作成。
如不服本裁定應於送達後10日內向本院提出抗告狀，並繳納抗告
費新臺幣1,000元。
中　　華　　民　　國　　111 　年　　12　　月　　15　　日
                              書記官  林昀潔 